臺灣基隆地方法院刑事判決　　　　　　 94年度簡上字第111號
上　訴　人　臺灣基隆地方法院檢察署檢察官
被　　　告　己○○
　　　　　　　　　　（現另案羈押於臺灣基隆看守所）
上列上訴人因竊盜案件，不服本院94年度基簡字第576 號於中華
民國94年7 月29日所為第一審簡易判決（聲請簡易判決處刑案號
：94年度速偵字第324號），提起上訴暨移送併辦（94年度速偵
字第461號），本院管轄之第二審合議庭認不宜為簡易判決處刑
，自為第一審判決如下：
    主  文
原判決撤銷。
己○○共同連續攜帶凶器竊盜，累犯，處有期徒刑捌月。螺絲起
子、機車鑰匙各壹支均沒收。
    事  實
一、己○○前犯有肅清煙毒條例、偽造文書等罪，最後一次係於
    民國（下同）90年間因傷害案件，經臺灣基隆地方法院判處
    有期徒刑6月，91年5月21日易科罰金執行完畢，猶不知悔改
    ，基於意圖為自己不法所有之概括犯意，或單獨，或與丙○○共同基於意圖為自己不法所有之犯意聯絡，連續為下列竊
    盜行為：
  (一)94年6月25日17時40分許（起訴書誤載為18時30分），在橘
    郡社區之基隆市○○區○○路147號頂樓，持其所有，金屬
    材質、客觀上具有危險性，足以作為凶器使用之螺絲起子1
    支，竊取社區內之大廈水箱鐵蓋5塊得手後，將鐵蓋攜至大
    廈地下室，正欲再上頂樓時，為社區內住戶吳沛霖發現後，
    通知社區總幹事甲○○，由甲○○向警報案，旋於同日18時
    30 分許，在同路145號1樓前會同警方當場查獲，並於同路
    147 號B2停車場消防箱夾縫內起出水箱鐵蓋5塊，另扣得其
    所有，供犯罪用之螺絲起子1支。
  (二)94年7月間某日下午4時許，在基隆市○○路370巷22號「勞
    工中心」，己○○在旁把風，丙○○利用該中心後門未鎖之
    機會，進入該處，持該處之金屬材質、客觀上具有危險性，
    足以作為凶器使用之鉗子、鐵鎚、十字螺絲起子等物拆卸勞
    工中心內之鋁門。再由己○○幫忙搬運，共同竊取該中心鋁
    門47扇得手後，將之出售，所得款項均分花用。嗣勞工中心
    管領人乙○○於94年7月7日9時30分發現遭竊後報警處理，
    經警現場採證後，發現丙○○涉案，再循線查悉上情。並於
    94年7月8日13時25分，在基隆市○○路61號許秋風所營之收
    受廢棄物處，起出鋁門框架2包（重16公斤）及丙○○單獨
    竊得之水龍頭10個、電腦螢幕1台。
  (三)94年7月7日上午11時30分許，二人行經基隆市○○路151巷
    33弄9之2號時，見戊○○所有之前開房屋空置，無人居住，
    乃共同進入該處，徒手拆卸鋁窗，竊取被害人戊○○所有之
    紗網1片得手。嗣於同日12時許，為警當場查獲。
  (四)94年10月30日19時許，在基隆市中山區○○○路51巷口，以
    其所有之鑰匙1支，啟動竊取庚○○所有之車號GPB─518號
    重型機車1輛得手後，於同日19時20分許，行經基隆市○○
    路、孝四路口時，為警當場查獲，並扣得其所有，供犯罪之
    用之鑰匙1支。
二、案經基隆市警察局第四分局報告臺灣基隆地方法院檢察署檢
    察官聲請簡易判決處刑暨移送併案審理。
    理  由
一、訊據被告己○○於警詢、偵審時坦承上開犯罪事實不諱，核
    與證人甲○○、乙○○、戊○○、庚○○等人於警詢時之指
    述內容相符，竊取大廈水箱鐵蓋部分，並經證人吳沛霖於警
    詢中證述明確，被告與丙○○共犯部分，亦與丙○○於本院
    審理時所證相符，復有贓物認領保管收據4紙、車輛竊盜、
    車牌失竊資料個別查詢報表、現場指認照片、失竊機車照片
    共43張、基隆市警察局刑警大隊現場勘查報告1件在卷可參
    ，另有被告所有，供犯罪所用之螺絲起子、鑰匙各1支扣案
    可佐，其自白與事實相符，可以採信，被告犯行事證明確，
    堪以認定。
二、核被告所為，竊取水箱鐵蓋及鋁門部分，係犯刑法第321條
    第1項第3款之攜帶兇器加重竊盜罪；竊取紗網、機車部分，
    所為係犯刑法第320條第1項之普通竊盜罪。被告竊取鋁門、
    紗網部分，與丙○○有犯意聯絡、行為分擔，為共同正犯。
    再被告先後所為4件竊盜行為，時間緊接，所犯罪名相同，
    顯係出於概括之犯意為之，為連續犯，爰依刑法第56條之規
    定，論以一較重之共同加重竊盜罪，並加重其刑。再查，被
    告有事實欄所載犯罪科刑執行情形，其於有期徒刑執行完畢
    後5年以內再犯本件有期徒刑以上之罪，為累犯，依刑法第
    47 條規定遞加重其刑。原審以被告所為竊取水箱鐵蓋犯行
    事證明確，援引刑法第321條第1項第3款、第47條、第41條
    第1項前段、第59條、罰金罰鍰提高標準條例第1條前段、第
    2條，量處被告有期徒刑6月，並諭知易科罰金之折算標準，
    固非無據，惟被告另犯事實欄所載其餘竊盜犯行，與原審論
    罪科刑之竊盜犯行有連續犯之裁判上一罪關係，為聲請簡易
    判決處刑效力所應併為審理，惟原審未及斟酌，容有未洽，
    檢察官持此提起上訴，指摘原審判決不當，非無理由，自應
    由本院合議庭將原審判決予以撤銷改判。爰審酌被告素行不
    端，經執行有期徒刑完畢，猶不知悔改，一再犯竊盜罪，顯
    見其法治觀念薄弱，且不知尊重他人之財產權，又其正值壯
    年，不思以己力獲取財物，妄想以竊盜之手段快速取得財物
    ，行為殊不足取，及其犯罪手段、竊得財物價值及犯後態度
    等一切情狀，量處如文所示之刑，以示儆懲。扣案螺絲起子
    、鑰匙各1支，為被告所有，供犯罪所用之物，業據被告供
    明在卷，依法宣告沒收。
三、末按檢察官聲請以簡易判決處刑之案件，經法院認為檢察官
    聲請簡易判決處刑之請求顯有不當或顯失公平，應適用通常
    程序審判之，刑事訴訟法第452條、第451條之1第4項但書、
    第 4款定有明文。又管轄第二審之地方法院合議庭受理簡易
    判決上訴案件，應依通常程序審理；其認案件有刑事訴訟法
    第 452條之情形者，應撤銷原判決，逕依通常程序為第一審
    判決（法院辦理刑事訴訟簡易程序案件應行注意事項第14條
    中段及後段參照）。查本案檢察官以被告涉犯竊取水箱鐵蓋
    之刑法第321條第1項之加重竊盜罪，而聲請本院簡易庭以簡
    易判決處刑，然本院於審理中既發現被告另涉事實欄所示之
    其餘3件竊盜犯行，且與原簡易判決處刑部分有連續犯之裁
    判上一罪關係，因認原檢察官聲請簡易判決處刑之請求顯有
    不當及顯失公平，則揆諸上開法條及應行注意事項之規定，
    本院自應將原審判決撤銷，逕依通常程序為第一審判決，併
    此敘明。
據上論斷，應依刑事訴訟法第455條之1第1項、第3項、第452條
、第369條第1項前段、第364條、第299條第1項前段，刑法第28
條、第56條、第321條第1項第3款、第47條、第38條第1項第2款
，判決如主文。
本案經檢察官丁○○到庭執行職務。
中　　華　　民　　國　　94　　年　　11　　月　　29　　日
                  刑事第二庭審判長法  官  王敏慧
                                  法  官  許心
                                  法  官  劉桂金
以上正本證明與原本無異。
對於本件判決如有不服，應於收受送達後10日內，向本院提出上
訴書狀，上訴於臺灣高等法院，並按他造當事人之人數附具繕本
。
中　　華　　民　　國　　94　　年　　11　　月　　29　　日
                                  書記官  彭淑芳
附錄本案論罪法條：
中華民國刑法第321條第1項第3款
犯竊盜罪而有左列情形之一者，處 6 月以上、 5 年以下有期徒
刑：
三  攜帶兇器而犯之者。
